【裁判字號】    98,簡上,1544
【裁判日期】    990125
【裁判案由】    詐欺
【裁判全文】
臺灣板橋地方法院刑事判決            98年度簡上字第1544號
上  訴  人
即  被  告  甲○○
上列上訴人即被告因詐欺取財案件，不服本院98年度簡字第8983
號，中華民國98年11月7 日第一審判決（聲請簡易判決處刑書：
臺灣板橋地方法院檢察署98年度偵字第24607 、26794 號），提
起上訴，本院第二審合議庭判決如下：
    主  文
上訴駁回。
    事實及理由
一、本案經本院審理結果，認第一審簡易判決以被告甲○○幫助
    意圖為自己不法之所有，以詐術使人將本人之物交付，處拘
    役40日，如易科罰金，以新臺幣1,000 元折算1 日，其認事
    、用法及量刑均無不當，應予維持，並引用第一審判決書記
    載之事實、證據及理由（如附件）。
二、上訴人即被告甲○○之上訴意旨略以：伊與伊丈夫郭肯福之
    行動電話門號，均僅係單純遺失，並未交付他人使用，且因
    該等門號為預付卡門號，至多僅損失其內含之預付金額，非
    如一般月租型門號可能遭鉅額盜打，故伊發現遺失後，亦未
    報警或申請停話，另伊身心健全並無殘疾，尚可正常工作賺
    取維持生計費用，家中更有2 名可愛女兒，實無必要從事提
    供行動電話門號之幫助詐欺取財行為，爰於法定期間內提起
    上訴云云。
三、經查：
  (一)本件被告之供述及被告以外之人於審判外之陳述暨相關筆錄
    、書證，檢察官、被告均未於本案言詞辯論終結前聲明異議
    ，本院審酌該等陳述、筆錄、書證作成時之情況，亦無何等
    違背刑事訴訟程序或顯不可信之情形，倘以之作為本案認定
    犯罪事實之基礎，尚屬適當，爰依刑事訴訟法第156 條第1
    項、第159 條之5 等規定，認均具有證據能力，合先敘明。
  (二)被告確有提供本件行動電話門號予不詳人士，嗣取得該等行
    動電話門號之詐欺集團成員，乃分別利用該等行動電話門號
    憑以向被害人等詐欺取財之事實，業據原審認定暨論述綦詳
    ，並有如附件所示之各該證據可資佐證，堪認被告確有幫助
    詐欺取財犯行無疑，被告所為上開辯解，殊不足取。
  (三)本院綜理本案全部事證，認原審就被告之上揭幫助詐欺取財
    犯行，引用如附件所示之證據、理由及法條，並衡酌被告犯
    罪所生危害、犯罪後態度等一切情狀，量處拘役40日，同時
    諭知易科罰金之折算標準，其認事用法，俱無不合，量刑亦
    妥適，被告上訴意旨，猶以原審已審慎衡酌過之事由，空言
    指摘原判決不當云云，為無理由，應予駁回。
據上論斷，應依刑事訴訟法第455 條之1 第1 項、第3 項、第36
8 條、第373 條，判決如主文。
本案經檢察官楊承瀚到庭執行職務
中    華    民    國    99    年    1     月    25    日
                  刑事第三庭  審判長法  官  王屏夏
                                    法  官  王偉光
                                    法  官  蘇揚旭
以上正本證明與原本無異
不得上訴。
                                    書記官  林進煌
中    華    民    國    99    年    1     月    25    日
附錄本案論罪科刑法條全文：
中華民國刑法第30條
（幫助犯及其處罰）
幫助他人實行犯罪行為者，為幫助犯。雖他人不知幫助之情者，
亦同。
幫助犯之處罰，得按正犯之刑減輕之。
中華民國刑法第339條
（普通詐欺罪）
意圖為自己或第三人不法之所有，以詐術使人將本人或第三人之
物交付者，處5年以下有期徒刑、拘役或科或併科1千元以下罰金
。
以前項方法得財產上不法之利益或使第三人得之者，亦同。
前二項之未遂犯罰之。

司法院資訊處製作；財團法人民間司法改革基金會備份。
